臺灣屏東地方法院交通事件裁定　　　　100年度交聲字第274號
原處分機關　交通部公路總局高雄區監理所屏東監理站
法定代理人　高金木
異　議　人　陳怡如
即受處分人
上列異議人因違反道路交通管理處罰條例事件，對於交通部公路
總局高雄區監理所屏東監理站民國100 年6 月23日所為之處分（
原處分案號：屏監違字第裁82-C00000000號），聲明異議，本院
裁定如下：
    主  文
異議駁回。
    理  由
一、原處分意旨略以：異議人即受處分人（下稱異議人）陳怡如
    於民國100 年5 月9 日8 時許，駕駛車牌號碼H8A-018 號普
    通重型機車，行經新北市○○區○○路三段與119 巷路口時
    ，因有「駕車行經有燈光號誌管制之交岔路口闖紅燈」之違
    規事實，為警攔停掣單舉發，嗣原處分機關即交通部公路總
    局高雄區監理所屏東監理站認異議人上開情形，違反道路交
    通管理處罰條例第53條第1 項規定，爰裁處罰鍰新臺幣（下
    同）1,800 元，並依同條例第63條第1 項第3 款規定，記違
    規點數3 點等語。
二、聲明異議意旨如附件聲明異議狀所載。
三、按汽車駕駛人，行經有燈光號誌管制之交岔路口闖紅燈者，
    處新臺幣（下同）1,800 元以上5,400 元以下罰鍰；汽機車
    駕駛人違反道路交通管理處罰條例第53條規定者，除應依該
    條所規定之罰鍰處罰外，並應予記違規點數3 點，道路交通
    管理處罰條例第53條第1 項、第63條第1 項第3 款分別定有
    明文。此所謂「汽車」，依同條例第3 條第8 款之規定，包
    括「機器腳踏車」在內。次按汽車行駛至交岔路口，其行進
    、轉彎，應遵守燈光號誌或交通警察之指示，機器腳踏車行
    駛至交岔路口，其轉彎，應依標誌或標線之規定行駛，及機
    慢車兩段左轉標誌，係用以告示左轉機器腳踏車或慢車駕駛
    人應遵照號誌指示，在號誌顯示允許直行時先行駛至右前方
    路口之左轉待轉區等待左轉，俟該方向號誌顯示允許直行後
    ，再行續駛，以兩段方式完成左轉，道路交通安全規則第99
    條第2 項前段及道路交通標誌標線號誌設置規則第65條分別
    定有明文。末按行車管制號誌顯示為圓形紅燈者，其意義為
    車輛禁止通行，不得超越停止線或進入路口，道路交通標誌
    標線號誌設置規則第206 條第5 款第1 目定有明文。準此，
    機車駕駛人行進至有燈光號誌管制之交岔路口，其行進、轉
    彎，均應遵守燈光號誌之指示，其轉彎，並應依「標誌」或
    「標線」之規定行駛，並非依「左轉箭頭號誌」行駛，而機
    慢車「兩段左轉標誌」，係用以告示左轉機器腳踏車應遵照
    號誌指示，在號誌顯示允許「直行」時，依兩段式左轉彎，
    倘號誌顯示為圓形紅燈，並未允許直行，機車駕駛人猶進入
    路口，即屬闖紅燈之行為，應依前揭道路交通管理處罰條例
    第53條第1 項及第63條第1 項第3 款之規定予以處罰。
四、經查：
  (一)異議人有於上揭時間、地點，騎乘上揭機車，行駛至板橋區
    ○○路○段與119 巷交岔路口時，面對管制號誌顯示為圓形
    紅燈時，逕行左轉進入路口，為警以「行經有燈光號誌管制
    之交岔路口闖紅燈」之違規事由，掣單舉發乙節，有新北市
    政府警察局100 年5 月9 日新北市警交大字第C00000000 號
    舉發違反道路交通管理事件通知單1 紙附卷可稽，且為異議
    人所不爭執，應堪採認。
  (二)本院觀諸警員拍攝後所提出之係爭路口照片（如異議人異議
    狀所載之附件一、二），顯示異議人行進方向之紅綠燈號誌
    旁，已明顯設置圓形藍底白字之「機慢車兩段左轉」標誌，
    是揆諸前揭法規意旨之說明，異議人倘欲左轉彎進入119 巷
    ，應於號誌顯示允許直行時，先行駛至右前方路口之左轉待
    轉區等待，始屬適法，然異議人竟於號誌仍顯示為圓形紅燈
    時，逕行超越停止線，駛入該路口後，左轉進入119 巷，未
    能遵守燈光號誌及標誌之指示，揆諸前揭法規意旨之說明，
    自屬闖紅燈之舉措。本院復審酌，異議人係領有合格駕駛執
    照之駕駛人，就上開道路交通標誌標線號誌設置規則規定，
    自難諉為不知，其使用道路，本應注意沿線道路各項號誌、
    標誌、標線之設置，並留心交通規則，上開交岔路口既已明
    顯設有「機慢車兩段左轉」標誌，異議人當能即時發現並知
    悉該路口應兩段式左轉，異議意旨徒指該路口號誌不清，實
    屬誤會，尚難憑採。
五、綜上所述，異議人於上開時、地，確有駕車行經有燈光號誌
    管制之交岔路口闖紅燈之違規行為，原處分機關依首揭規定
    裁處，於法核無違誤，異議人之異議，即無理由，應予駁回
    。
六、爰依道路交通管理處罰條例第87條第2 項、道路交通事件處
    理辦法第18條規定，裁定如主文。
中    華    民    國    100   年    8     月    3     日
                  交通法庭      法  官  簡光昌
以上正本證明與原本無異。
如不服本裁定應於收受送達後5 日內向本院提出抗告書狀敘述抗
告之理由抗告於臺灣高等法院高雄分院。
中    華    民    國    100   年    8     月    3     日
                                書記官  蔡語珊